【裁判字號】    95,易,2127
【裁判日期】    951221
【裁判案由】    竊盜
【裁判全文】
臺灣臺北地方法院刑事判決              95年度易字第2127號
公  訴  人  臺灣臺北地方法院檢察署檢察官
被      告  甲○○
                    （另案在臺灣臺北監獄執行中）
上列被告因竊盜案件，經檢察官追加起訴（九十五年度偵字第一
一七二七號）及移送併案審理（九十五年度偵字第一六二三五、
一六八三○號），被告於本院準備程序中就被訴事實為有罪之陳
述，經告知簡式審判程序之旨，並聽取公訴人及被告之意見後，
本院合議庭認為適宜由受命法官獨任進行簡式審判程序而裁定改
由受命法官獨任進行簡式審判程序審理，判決如下：
    主  文
甲○○共同連續攜帶兇器竊盜，累犯，處有期徒刑壹年。
Ｔ形六角扳手壹把、鑰匙壹支均沒收。
    事  實
一、甲○○於民國九十二年間，因犯竊盜、搶奪等罪，經本院以
    九十二年度訴字第五號判決各處有期徒刑三月、八月，並定
    應執行有期徒刑十月確定，於九十三年四月三十日縮刑期滿
    ，九十三年五月一日因縮短刑期執行完畢出監。於九十四年
    間，又因違反毒品危害防制條例案件，經本院以九十四年度
    訴字第一四二六號判決判處有期徒刑十月確定，於九十五年
    間，復因違反毒品危害防制條例案件，經本院以九十四年度
    易字第二○八四號判決判處有期徒刑七月確定，並接續前開
    違反毒品危害防制條例案件後執行。於九十五年間，再因違
    反毒品危害防制條例案件，經本院以九十五年度訴字第七八
    三號判決判處有期徒刑十月確定，再接續前開九十四年度易
    字第二○八四號判決所判處之有期徒刑七月後執行（現在臺
    灣臺北監獄執行中，指揮書執畢日期為九十七年八月十日）
    。
二、蘇順忠（蘇順忠於本院九十五年度易字第一一五一號案件行
    準備程序時未到案，另行處理）意圖為自己不法之所有，於
    九十五年三月下旬某日，教唆甲○○至臺北市○○區○○路
    附近竊取懸掛在車輛上之汽車牌照，甲○○受蘇順忠教唆後
    ，遂萌生意圖為自己不法所有之概括犯意，自九十五年三月
    下旬某日起，至臺北市○○區○○路三段附近，連續以不知
    何人所有之客觀上足以危害人之生命身體安全可供兇器使用
    之活動扳手，將懸掛汽車牌照之螺絲取下後，連續竊取峻勇
    企業有限公司所有、由楊登洲使用之車牌號碼為六Ｔ－五一
    八九號汽車牌照二面，李阿淑所有、由許宏維使用之車牌號
    碼為Ｕ五－七○七六號汽車牌照二面，吳昆澤所有、由余健
    明使用之車牌號碼為ＦＣ－一六四七號汽車牌照一面，鄭城
    墻所有之車牌號碼為ＡＶ－七九二七號汽車牌照二面，合計
    共七面得手。甲○○於得手後，即於不詳時日將該等汽車牌
    照交付蘇順忠。嗣於九十五年三月三十一日，員警持本院所
    核發之九十五年度聲搜字第四三五號搜索票至蘇順忠臺北縣
    新店市○○路十六號六樓住處執行搜索時，搜得上開汽車牌
    照，始悉上情。
三、甲○○、蘇順忠於九十五年四月十七日二十二時許（起訴書
    誤載為四月十七日二十時許，應予更正），在臺北縣五股鄉
    ○○路一三六號臺灣檢驗科技股份有限公司附近旁馬路某處
    （起訴書誤載為臺北縣五股鄉○里路附近工業區，應予更正
    ），因見陳延俊所有車牌號碼Ｓ三－四七二一號自用小客車
    停放該處而無人看管，認有機可趁，竟共同承前意圖為自己
    不法所有之犯意聯絡，由甲○○負責在旁把風，而蘇順忠攜
    帶其所有客觀上足以危害人之生命身體安全可供兇器使用之
    Ｔ形六角扳手撬開車門，蘇順忠並以其所有之鑰匙壹支啟動
    該自用小客車（該車內有棒球手套一個、行車執照、強制責
    任險保險卡各一張，約計價值新臺幣八萬元），駛回臺北縣
    五股鄉○里路九之一號二樓住處，復於住處前，由蘇順忠將
    該自用小客車汽車牌照拔下，懸掛友人所有之車牌號碼一六
    二一－ＥＭ號汽車牌照使用。嗣於翌日（十八日）十八時三
    十分許，蘇順忠駕駛該車行經臺北市○○區○○路與桂林路
    口時，經員警認其行跡可疑加以攔檢盤查而查獲。
四、案經臺北市政府警察局移送臺灣臺北地方法院檢察署檢察官
    偵查追加起訴及臺灣臺北地方法院檢察署檢察官自動檢舉移
    送本院併案審理後，因甲○○於本院準備程序中就被訴事實
    為有罪之陳述，本院合議庭認為適宜由受命法官獨任進行簡
    式審判程序而裁定改由受命法官獨任進行簡式審判程序審理
    。
    理  由
壹、程序方面：
    按於第一審辯論終結前，得就與本案相牽連之犯罪或本罪之
    誣告罪，追加起訴，刑事訴訟法第二百六十五條第一項定有
    明文。又所謂相牽連之案件係指刑事訴訟法第七條所列之：
    （一）、一人犯數罪。（二）、數人共犯一罪或數罪。（三
    ）、數人同時在同一處所各別犯罪。（四）、犯與本罪有關
    係之藏匿人犯、湮滅證據、偽證、贓物各罪之案件。追加起
    訴之目的乃為訴訟經濟。至於是否相牽連之案件，應從起訴
    形式上觀察，非以審理結果，其中一部分被訴犯罪事實不能
    證明，為不得追加起訴之根據，復經最高法院著有九十年度
    臺台上字第五八九九號裁判要旨可資查考。查蘇順忠因竊盜
    案件，經檢察官提起公訴（九十五年度偵字第八六六○號）
    後繫屬本院（九十五年度易字第一一五一號），檢察官再認
    蘇順忠所涉臺灣臺北地方法院檢察署九十五年度偵字第一一
    七二七號竊盜案件與前開起訴部分有連續犯之裁判上一罪關
    係而移送本院併案審理後，認被告甲○○所涉之本案竊盜犯
    行與前開本院所受理之九十五年度易字第一一五一號案件為
    刑事訴訟法第七條第二款所定之數人共犯一罪之相牽連案件
    ，而於第一審辯論終結前具狀向本院追加起訴，應屬合法，
    先予敘明。
貳、實體方面：
    一、上開事實，業據被告於本院審理時自白不諱，復經證人
        即被害人楊登洲、許宏維、余健明、鄭城墻及陳延俊等
        人於警詢中陳述在卷，此外，復有失竊報告、贓物認領
        保管單、蒐證照片、車籍資料作業詳細畫面列印資料、
        車輛竊盜、車牌失竊資料個別查詢報表－查詢車牌認可
        資料、車籍作業系統－查詢認可資料、汽車牌照照片列
        印資料等在卷可稽，是被告之任意性自白顯與事實相符
        。本案事證明確，被告犯行堪以認定，應予依法論科。
    二、按被告行為後，刑法部分條文業於九十四年一月七日修
        正，同年二月二日經總統令公布，並自九十五年七月一
        日起施行。修正後刑法第二條第一項規定：「行為後法
        律有變更者，適用行為時之法律。但行為後之法律有利
        於行為人者，適用最有利於行為人之法律。」，此條規
        定與刑法第一條罪刑法定主義契合，係規範行為後法律
        變更所生新舊法律比較適用之準據，是刑法第二條本身
        雖經修正，尚無比較新舊法之問題，應一律適用裁判時
        之現行刑法第二條以決定適用之刑罰法律。又本次修正
        涵蓋之範圍甚廣，故比較新舊法時，應就罪刑有關之共
        犯、未遂犯、想像競合犯、牽連犯、連續犯、結合犯，
        以及累犯加重、自首減輕暨其他法定加減原因（如身分
        加減）與加減例等一切情形，綜其全部罪刑之結果而為
        比較，復有最高法院九十五年五月二十三日所為之九十
        五年度第八次刑事庭會議決議第一點法律變更之比較適
        用原則（四）可資參照。
    三、(一)按Ｔ型六角扳手、活動扳手均為質硬之金屬製品，
            於客觀上均已足傷害人之身體或危害人生命之安全
            ，自屬兇器之一種。核被告所為，係犯刑法第三百
            二十一條第一項第三款之攜帶兇器竊盜罪。
        (二)被告行為時之修正前刑法第二十八條規定：「二人
            以上共同實施犯罪之行為者，皆為共犯。」，修正
            後刑法第二十八條則規定為：「二人以上共同實行
            犯罪之行為者，皆為共犯。」，揆諸本條之修正理
            由係為釐清陰謀共同正犯、預備共同正犯、共謀共
            同正犯是否符合正犯之要件，被告與蘇順忠就上開
            如事實欄三所載之犯行有犯意聯絡及行為分擔，並
            非陰謀犯或預備犯，不論依修正前或修正後之規定
            均係共同實施犯罪行為之共同正犯，則依刑法第二
            條第一項前段及整體適用之原則，自應適用修正前
            刑法第二十八條之規定，認本案被告與蘇順忠就上
            開如事實欄三所示之攜帶兇器竊盜之犯行有犯意聯
            絡及行為分擔，均為共同正犯。
        (三)被告先後多次攜帶兇器竊盜之犯行，如依舊法，因
            時間緊接，方法相同，所為係觸犯構成要件相同之
            罪名，顯係基於概括犯意反覆為之，為連續犯，惟
            被告行為後新法業已刪除連續犯之規定，此刪除雖
            非犯罪構成要件之變更，但顯已影響行為人刑罰之
            法律效果，自屬法律有變更，是上開攜帶兇器竊盜
            之犯行若依新法，即不得論以連續犯，而須分論併
            罰，經比較新舊法之結果，認應適用被告行為時之
            修正前刑法第五十六條之規定對被告較為有利，是
            被告先後多次攜帶兇器竊盜之犯行，均時間緊接，
            方法相同，所為係觸犯構成要件相同之罪名，顯係
            基於概括犯意反覆為之，為連續犯而應依修正前刑
            法第五十六條連續犯之規定論以一罪，並依法加重
            其刑。再公訴人雖僅就被告前開如事實欄三所載之
            攜帶兇器竊盜之犯行追加起訴，而未就如事實欄二
            所載之攜帶兇器竊盜之犯行加以起訴，惟此部分既
            與檢察官追加起訴之犯行有修正前刑法第五十六條
            連續犯之裁判上一罪關係，顯為起訴效力所及，復
            經移送本院併案審理（按：移送併辦意旨書雖將被
            告所犯法條誤認為刑法第三百二十條第一項之罪，
            惟公訴人於蒞庭時業已當庭將被告併辦部分所涉法
            條變更為刑法第三百二十一條第一項第三款，附此
            敘明），本之審判不可分，本院應一併加以審理。
        (四)又被告行為時，刑法第四十七條係規定：「受有期
            徒刑之執行完畢，或受無期徒刑或有期徒刑一部之
            執行而赦免後，五年以內再犯有期徒刑以上之罪者
            ，為累犯，加重本刑至二分之一。」，而被告行為
            後刑法第四十七條第一項則修正為：「受徒刑之執
            行完畢，或一部之執行而赦免後，五年以內故意再
            犯有期徒刑以上之罪者，為累犯，加重本刑至二分
            之一。」，查被告於九十二年間，因犯竊盜、搶奪
            等罪，經本院以九十二年度訴字第五號判決各處有
            期徒刑三月、八月，並定應執行有期徒刑十月確定
            ，於九十三年四月三十日縮刑期滿，九十三年五月
            一日因縮短刑期執行完畢出監，有臺灣高等法院被
            告前案紀錄表一份在卷可按，其於有期徒刑執行完
            畢後五年內再犯本案有期徒刑以上之罪，無論依新
            法或舊法之規定均構成累犯，是依刑法第二條第一
            項前段及整體適用之原則，應依修正前刑法第四十
            七條之規定予以論處，加重其刑，並依法遞加之。
        (五)爰審酌被告有如事實欄一所載之前科，素行不佳、
            犯罪動機、目的、手段、攜帶兇器竊盜之手段、竊
            盜之次數、所竊得之財物價值、對社會治安所生危
            害、生活狀況、智識程度暨犯罪後坦承犯行之態度
            等一切情狀，量處如主文所示之刑，以示懲儆。
    四、至Ｔ形六角扳手一把、鑰匙一支，雖未扣案，然既無證
        據證明業已滅失，復為供被告及蘇順忠犯本案攜帶兇器
        竊盜罪所用之物，且為蘇順忠所有，業據被告陳述在卷
        ，矧沒收為從刑之一種，與主刑有從屬關係，被告所涉
        犯刑法第三百二十一條第一項第三款之主刑罪刑既未經
        修正，爰依裁判時法即刑法第三十八條第一項第二款之
        規定宣告沒收之。又活動扳手一把，雖為供被告犯攜帶
        兇器竊盜罪所用之物，然既無證據證明為被告所有，復
        非屬違禁物，依法顯無從宣告沒收，附此敘明。
據上論斷，應依刑事訴訟法第二百七十三條之一第一項、第二百
九十九條第一項前段，刑法第二條第一項前段、修正前刑法第二
十八條、第五十六條、刑法第三百二十一條第一項第三款、修正
前刑法第四十七條、刑法第三十八條第一項第二款，判決如主文
。
本案經檢察官涂永欽到庭執行職務
中    華    民    國    95    年    12    月    21    日
                  刑事第九庭  法  官  黃紹紘
以上正本證明與原本無異。
如不服本判決，得於判決送達後十日內，向本院提出上訴狀（應
抄附繕本）。告訴人或被害人如對於本判決不服者，應具備理由
請求檢察官上訴，其上訴期間之計算係以檢察官收受判決正本之
日期為準。
                              書記官  陳靜君
中    華    民    國    95    年    12    月    21    日
附錄本案論罪科刑所犯法條全文
刑法第三百二十一條
犯竊盜罪而有左列情形之一者，處六月以上、五年以下有期徒刑
：
一、於夜間侵入住宅或有人居住之建築物、船艦或隱匿其內而犯
    之者。
二、毀越門扇、牆垣或其他安全設備而犯之者。
三、攜帶兇器而犯之者。
四、結夥三人以上而犯之者。
五、乘火災、水災或其他災害之際而犯之者。
六、在車站或埠頭而犯之者。
前項之未遂犯罰之。


司法院資訊處製作；財團法人民間司法改革基金會備份。
